# 合并问题

提问人：jangyanbo 时间：2016-01-11 15:59:35
陈老师好！关于合并的问题向您请教 问题 1 、在合并会计报表上因内部交易抵消掉了未确认的损益（资产中包含的），按照准则规定需要考虑资产的账面价值与计税基础之间的差异形成的递延所得税资产或者是递延所得税的负债问题！请问在合并会计报表上确认的递延所得税资产或者是负债需要考虑转回的时间及转回时应纳税所得税额是否充足的问题吗，如果需要考虑是考虑子公司层面还是合并层面的应纳税所得额呢，还是只要在合并时账面价值与计税基础不一致就得确认递延所得税事项，而不考虑转回的时间及是否有足够的应纳税所得额呢 问题 2 ，按照实体理论，子公司向母公司销售自产或者是子公司相互之间销售自产时，如在期末资产未脱离集团公司合并范围内的时候，少数股东也应分担抵消内部交易时候的损益，举个例子，子公司甲（少数股东比例是40%）销售存货给子公司乙（少数股东是40%）做为固定自产使用，销售收入是 1000 ，成本是 800 ，当年净利润是 1000 ，乙公司当年计提折旧是 10 （ 1000的原值），抵消后多计提折旧是2,,当年净利润是 500 我的问题是 1 、抵消甲公司时计算的少数股东损益是（1000-200）*40%=32，抵消乙方形成的少数股东损益是（500+2）*40%=200.8，是这样理解吗

回答人：chenyiwei
1 、合并报表层面就内部交易未实现损益抵销的影响确认递延所得税，是基于内部交易中买方的税务状况。因此如果该内部买方（逆流交易中为母公司，顺流交易中为子公司）在可预见的将来无足够的应纳税所得额，则不应确认递延所得税资产。 2 、平流交易中抵销内部交易未实现损益的影响是按照内部卖方的权益结构分配给母公司和少数股东的，所以该未实现损益影响应分配 40 ％给少数股权。你的做法总体上较为合理。